臺灣彰化地方法院員林簡易庭民事裁定
110年度員簡字第300號
上  訴  人
即  原  告  江冠宏  



上列上訴人即原告與被上訴人即被告江鴻鑫、江明間請求拆屋還
地事件，上訴人即原告對於民國110年11月19日本院第一審判決
提起上訴，本院裁定如下：
    主    文
本件上訴人即原告起訴之訴訟標的價額暫核定為新臺幣貳拾參萬
捌仟零壹拾捌元。
上訴人即原告應於本裁定送達後五日內補繳第二審裁判費新臺幣
參仟捌佰壹拾元，逾期不繳，即駁回其上訴。
    理    由
一、按提起民事第二審上訴，應依民事訴訟法第77條之16規定繳
    納裁判費，此為必須具備之程式。次按訴訟標的之價額，由
    法院核定。核定訴訟標的之價額，以起訴時之交易價額為準
    ；無交易價額者，以原告就訴訟標的所有之利益為準，民事
    訴訟法第77條之1第1項、第2項定有明文。而以土地返還請
    求權為訴訟標的，其訴訟標的價額應以土地之交易價額即市
    價為準。土地若無實際交易價額，得以原告起訴時土地當期
    公告現值為交易價額，核定訴訟標的價額（最高法院101年
    度台抗字第841號民事裁定意旨參照）。復按上訴不合程式
    或有其他不合法之情形而可以補正者，原第一審法院應定期
    間命其補正，如不於期間內補正，應以裁定駁回之，民事訴
    訟法第442條第2項定有明文。又簡易程序之第一審裁判之上
    訴及抗告程序，準用民事訴訟法第434條第1項、第434條之1
    及第3編第1章、第4編之規定，同法第436條之1第3項亦有明
    定。
二、本件上訴人即原告提起上訴未繳納上訴裁判費。查本件上訴
    人即原告起訴主張坐落彰化縣○○市○○○段000地號土地（下稱
    系爭土地）為公業江慶豐所有，上訴人即原告為公業江慶豐
    之派下員，自得為公業江慶豐全體公同共有人之利益提起本
    件訴訟，而系爭土地遭被上訴人即被告無權占用如起訴狀附
    圖所示編號Ａ部分、面積約10坪（位置、面積以實測為準）
    ，為此請求被上訴人即被告拆除地上物，並將該部分土地返
    還予公業江慶豐。是依上開說明，上訴人即原告既係以土地
    永久占有之回復作為訴訟標的，本件訴訟標的之價額，即應
    以被上訴人即被告占用之系爭土地於起訴時之價值為準，惟
    未據上訴人即原告陳報系爭土地實際交易價額，故應以系爭
    土地於起訴時之公告現值為交易價額而核定訴訟標的價額。
    又上訴人即原告主張被上訴人即被告占用系爭土地之面積約
    10坪（即約33.058平方公尺），系爭土地110年度當期之公
    告土地現值，則為每平方公尺新臺幣（下同）7,200元（參
    見上訴人即原告提出之土地登記第二類謄本），是上訴人即
    原告主張被上訴人即被告占用系爭土地之價值應為238,018
    元【計算式：33.058平方公尺×7,200元≒238,018元，元以下
    四捨五入】，爰將本件訴訟標的價額暫核定為238,018元（
    俟將來測量被上訴人即被告實際占用面積後，再詳實核定其
    訴訟標的價額），應徵收第二審裁判費3,810元。玆限上訴
    人即原告於本裁定送達後5日內如數繳納，逾期不繳，即駁
    回其上訴。
三、依民事訴訟法第436條之1第3項、第442條第2項前段規定，
    裁定如主文。
中　　華　　民　　國　　110 　年　　12　　月　　9 　　日
                  臺灣彰化地方法院員林簡易庭
                          法　官　楊鑫忠
以上正本係照原本作成。
如不服本裁定關於核定訴訟標的價額部分，應於送達後10日內向
本院提出抗告狀，並繳納抗告費新臺幣1,000元；其餘關於命補
繳裁判費部分，不得抗告。
中　　華　　民　　國　　110 　年　　12　　月　　9 　　日
                  　　　　書記官  張清秀